臺灣高等法院刑事裁定　　　　　　　　 100年度抗字第1494號
抗　告　人
即　被　告　陳治成
上列抗告人因檢察官聲請定其應執行刑案件，不服臺灣臺北地方
法院中華民國100年11月11日所為定其應執行刑裁定（100年度聲
字第3052號），提起抗告，本院裁定如下：
    主  文
抗告駁回。
    理  由
一、本件被告抗告意旨略以：伊於99年1月25日另有因意圖販賣
    第一級毒品罪，經法院以99年度訴字第1156號判處有期徒刑
    3年2月，並於100年5月18日判決確定，足見伊上開所犯之罪
    ，與本件檢察官聲請定應執行之數罪間，亦有數罪併罰之適
    用，然原裁定漏未就伊上開所犯之罪合併定其應執行之刑，
    自有未洽。為此，爰依法提起抗告云云。
二、按依刑法第50條、第53條規定定其應執行之刑者，由該案犯
    罪事實最後判決之法院之檢察官，聲請該法院裁定之，刑事
    訴訟法第477條第1項已有明定。因之，聲請定應執行刑應由
    最後事實審法院檢察署檢察官向該法院為之。是檢察官聲請
    定應執行刑之案件，法院就檢察官所聲請定應執行刑之各罪
    審核結果，認為均合於定應執行刑之要件而裁定確定，縱嗣
    後檢察官發現被告另犯未經其聲請定執行刑之他罪，而原聲
    請定應執行刑之各罪，其犯罪日期部分在被告另犯之他罪判
    決確定後，亦僅屬檢察官是否得再就該他罪聲請原法院裁定
    更定其應執行刑之問題（參最高法院96年度台非字第198號
    裁判要旨）。又按裁判確定前犯數罪者，併合處罰之，數罪
    併罰有二裁判以上者，應依刑法第51條之規定定其應執行之
    刑，刑法第50條、第53條分別定有明文。而依刑法第51條第
    5款規定，宣告多數有期徒刑者，應於各刑中之最長期以上
    ，各刑合併之刑期以下，定其應執行之刑期，但不得逾法定
    之30年（修正前舊法為20年）最高限制，此即外部性界限。
    又除外部性界限外，法院對於自由裁量權之行使，仍應受比
    例原則、公平正義原則之規範，謹守法律秩序之理念，體察
    法律之規範目的，使其結果實質正當，合於裁量之內部性界
    限，俾與立法本旨相契合。法院為裁判時，二者均不得有所
    踰越。（96年度台上字第7583號判決、97年度台上字第2017
    號判決參照）
三、經查：
  (一)本件被告所犯如原裁定所示10罪，分別經臺灣板橋地方法院
    、臺灣臺北地方法院及本院宣告有期徒刑7月、4月、7月、4
    月、9月、5月、4月、8月、9月、6月確定，經檢察官聲請合
    併定應執行刑。揆諸前揭說明，應於各刑中之最長期以上（
    即9月以上），各刑合併之刑期以下（即5年3月以下），定
    其應執行之刑期。又被告所犯如原裁定附表編號1至2所示4
    罪，前經法院合併定應執行刑為有期徒刑1年7月、所犯編號
    3至4之罪，經合併定應執行刑為有期徒刑1年、所犯編號5至
    6之罪，經合併定應執行刑為有期徒刑10月、所犯編號7至8
    之罪，經合併定應執行刑為有期徒刑1年2月，此有本院被告
    前案紀錄表，及如原判決附表各編號所示之各該判決書可參
    ，從而原裁定參酌被告所犯各罪，定其10罪之應執行刑為有
    期徒刑4年7月，既在外部性界限（即5年3月以下）、內部性
    界限（上開各罪經分別定有應執行刑之部分，合計為4年7月
    ）之範圍內，自難認原法院就本件裁量權之行使，有何違法
    或不當之處。
  (二)雖抗告人主張其另犯意圖販賣第一級毒品罪，亦應合併定其
    應執行刑云云，然衡以抗告人所指其另案所犯之罪，既非在
    檢察官聲請定應執行刑之範圍內，揆諸前揭說明，即非原審
    法院所能審究，倘前開兩案件所宣告之刑，合於數罪併罰之
    規定，亦僅係屬受刑人或其法定代理人、配偶，得依刑事訴
    訟法第477條第2項規定請求檢察官另行向法院聲請裁定之範
    疇。是抗告人以提起抗告方式，請求本院撤銷原裁定，併入
    重定應執行刑，顯於法未合。因認本件抗告為無理由，應予
    駁回。
據上論斷，應依刑事訴訟法第412條，裁定如主文。
中    華    民    國   100    年    12    月    29    日
                  刑事第八庭審判長法  官  林恆吉
                                  法  官  黃斯偉
                                  法  官  王偉光
以上正本證明與原本無異。
如不服本裁定，應於收受送達後5日內向本院提出抗告狀。
                                  書記官  陳盈璇
中    華    民    國   100    年    12    月    30    日